臺灣基隆地方法院刑事判決　　　　　　　　94年度訴字第37號
公　訴　人　臺灣基隆地方法院檢察署檢察官
被　　　告　己○○　男　27歲.
選任辯護人　邱群傑　律師
上列被告因毒品危害防制條例案件，經檢察官提起公訴（93年度
偵字第4673號），本院判決如下：
    主  文
己○○連續販賣第一級毒品，累犯，處有期徒刑拾年，扣案之
第一級毒品海洛因拾壹包（合計淨重拾貳點捌伍公克，不含包
裝袋）均沒收銷燬之，用以裝置上述海洛因外包裝拾壹個（總重
肆點零柒公克）、電子磅秤壹只、夾鍊袋壹佰伍拾只、NOKIA 牌
藍色手機壹支（內含SIM 卡壹張）均沒收，犯罪所得新臺幣壹萬
壹仟元沒收之，如全部或一部不能沒收時，以其財產抵償之；又
連續販賣第二級毒品，累犯，處有期徒刑捌年，扣案之第二級毒
品甲基安非他命拾伍包（合計淨重玖拾柒點柒肆公克，驗餘玖拾
柒點肆陸公克，不含包裝袋）均沒收銷燬之，用以裝置上述甲基
安非他命外包裝拾伍個（總重柒點陸貳公克）、同上之電子磅秤
壹只、夾鍊袋壹佰伍拾只、NOKIA 牌藍色手機壹支（內含SIM 卡
壹張）均沒收，犯罪所得新臺幣捌仟元沒收之，如全部或一部不
能沒收時，以其財產抵償之；應執行有期徒刑貳拾年，扣案之第
一級毒品海洛因拾壹包（合計淨重拾貳點捌伍公克，不含包裝
袋）、第二級毒品甲基安非他命拾伍包（合計淨重玖拾柒點柒肆
公克，驗餘玖拾柒點肆陸公克，不含包裝袋）均沒收銷燬之，用
以裝置上述海洛因外包裝拾壹個（總重肆點零柒公克）、裝置上
述甲基安非他命外包裝拾伍個（總重壹柒點陸貳公克）、電子磅
秤壹只、夾鍊袋壹佰伍拾只、NOKIA 牌藍色手機壹支（內含 SIM
卡壹張）均沒收，犯罪所得新臺幣壹萬玖仟元沒收之，如全部或
一部不能沒收時，以其財產抵償之。
    事  實
一、己○○曾因施用第二級毒品案件、妨害兵役案件，經本院分
    別判處有期徒刑3 月、3 月確定，並各於民國93年7 月13日
    、93年8 月10日易科罰金執行完畢。詎其猶不知悔改，明知
    海洛因及甲基安非他命係毒品危害防制條例所列之第一級及
    第二級毒品，不得販賣或持有，因需款孔急，竟意圖營利，
    並分別基於販賣第一級毒品海洛因、第二級毒品甲基安非他
    命之概括犯意，先於不詳時間向王政偉（綽號「小葉」，另
    由警方偵查中）販入甲基安非他命，復於93年9 月間某日（
    起訴書誤載為93年10月間某日起），以新臺幣（下同）18萬
    元之價格販入1 兩（己○○自稱含袋重37公克）之海洛因，
    以15萬元價格販入250 公克之甲基安非他命（除部分供己施
    用外，其餘皆係販入後欲持以出售），並自93年9 月底某日
    起至同年11月16日止，在其所經營之「達美車行」（行設：
    基隆市○○區○○路43之1 號）內，透過0000000000、0000
    0000000支行動電話門號與欲購買毒品施用之人聯繫，連續
    以1 張（己○○自稱為0.2 公克）1,000 元之價格，出售海
    洛因與江昌德、林明賢、乙○○等人，合計得款11,000元（
    詳細販賣時間、地點、次數及販賣所得如附表一所示）；另
    自93年6 月間某日起至同年11月15日止，連續以1 公克1,00
    0 元至1,500 不等之價格出售甲基安非他命與游嘉宏、甲○○，合計得款8,000 元（詳細販賣時間、地點、次數及販賣
    所得如附表二所示）。嗣經警自93年11月8 日起，至同年11
    月16日止，對於己○○所使用上開2 支行動電話依法實施通
    訊監察發覺己○○涉有販賣毒品之情形，並於93年11月16日
    16時30分許，在基隆市○○路與仁一路為警盤查而查獲，且
    在己○○所駕駛之車牌號碼CX—9889號自用小客車內扣得第
    一級毒品海洛因11包（合計淨重32.85 公克）、第二級毒品
    甲基安非他命15包（合計淨重97.74 公克，驗餘97.4 6公克
    ，起訴書誤載為10包）及其所有供本案販賣第一級毒品、第
    二級毒品所用之電子磅秤1 只、夾鍊袋150 只等物，並於同
    日移送臺灣基隆地方法院檢察署檢察官訊問時，當庭扣案其
    所有供本案販賣第一級毒品、第二級毒品聯絡使用之NOKI A
    牌藍色手機1 支（內含SIM 卡壹張），而悉上情。
    理  由
壹、證據能力方面：
    按被告以外之人於審判外之言詞或書面陳述，除法律有規定
    者外，不得作為證據，刑事訴訟法第159 條第1 項定有明文
    。而被告以外之人於偵查中向檢察官所為之陳述，除顯有不
    可信之情況者外，得為證據，同法第159 條之1 第2 項復有
    明定。所謂「可信性之特別情況」，係指陳述經過沒有受其
    他外力影響而可信，指作陳述之情況，尚未到達證據價值判
    斷而言（參見法院辦理刑事訴訟案件應行注意事項第90點）
    。又被告以外之人於審判外之陳述，雖不符159 條之1 至15
    9 條之4 之規定，而經當事人於審判程序同意作為證據，法
    院審酌該言詞陳述或書面陳述作成時之情況，認為適當者，
    亦得為證據；當事人、代理人或辯護人於法院調查證據時，
    知有第159 條第1 項不得為證據之情形，而未於言詞辯論終
    結前聲明異議者，視為有前項之同意，同法第159 條之5 亦
    有明定。查起訴書所列證人江昌德、林明賢、乙○○、甲○○、張輝邦於警訊、偵訊之證述，及被告所使用行動電話之
    監聽譯文、通聯調閱查詢單、通聯紀錄、被告尿液鑑驗報告
    等證據，固屬被告以外之人於審判外之言詞或書面陳述，惟
    上開證人於偵查時所為之證述，經查其陳述之情況，並無受
    到其他外力之影響之情形，且被告及其指定辯護人於準備程
    序時對起訴書所列之上開證據之證據能力均不爭執，嗣被告
    及其選任辯護人於歷次審判期日調查證據時，亦未就上開證
    據聲明異議，依前揭法文規定，起訴書所列被告以外之人於
    審判外之陳述，自均得作為證據。至司法院大法官釋字第58
    2 號解釋所指「證人於審判中，應依法定程序，到場具結陳
    述，並接受被告之詰問，其陳述始得作為認定被告犯罪事實
    之判斷依據」，係指證人於審判中有傳喚之必要，經於審判
    時傳喚作證時，應給予被告詰問權，其審判時之證述始得作
    為認定被告犯罪事實之判斷依據，至於證人於偵查時之證述
    ，如已符合刑事訴訟法第159 條之1 第2 項之規定，且經依
    法具結，其陳述自不因未經被告詰問，而不具證據能力，故
    被告之選任辯護人於最後審判期日之辯論時以證人江昌德、
    林明賢於偵查時之證詞，因未經詰問，此部分之證詞不得作
    為認定被告有罪之證據云云，顯有誤會，合先敘明。
貳、實體方面：
一、上揭事實，除基於營利之意圖販賣第一級毒品海洛因外，均
    據被告己○○於93年12月21日警訊、偵訊、本院羈押訊問、
    準備程序及最後1 次審判期日前之審理時供承不諱，並經以
    下證人於警訊、偵查或本院審理時證述明確：
  (一)販賣第一級毒品部分：
  1.證人江昌德於警訊及偵查時證述：其自93年9 月底至同年11
    月中旬止，共向「阿賢」（經於警訊、偵查時以被告檔案照
    片及口卡片指認係被告無訛）購買海洛因5 次，每次都是買
    1 張1,000 元，都是以家裡市內電話00000000號撥打「阿賢
    」之0000000000號行動電話給「阿賢」聯絡購買海洛因事宜
    ，都在「阿賢」經營之達美車行交易。被告使用之00000000
     0 於93年11月8 日15時24分13秒、同日5 時54分秒與93 年
     11 月13 日17時16分6 秒與其家中電話00000000 之通訊監
    聽內容係其與「阿賢」的對話內容，這3 通都是其打電話要
    跟「阿賢」購買1,000 元之海洛因，但93年11月8 日沒買成
    ，93年11月13日這次則有到達美車行向他以1,000 元買得1
    小包海洛因等語（見4296號偵查卷第77至87頁）。
  2.證人江明賢於警訊及偵查時證稱：其所施用第一級毒品海洛
    因之來源係向朋友叫「阿賢」（經於警訊、偵查時以被告檔
    案照片及口卡片指認係被告無訛）的人買的，共買過3 次，
    每次1,000 元，最近1 次是93年11月月份向「阿賢」購買，
    其係以家中市內電話00000000號撥打「阿賢」之0000000000
    號行動電話與「阿賢」聯繫購買海洛因之事，係以「女的」
    或「查某」作為海洛因之代號，通常買1 包1,000 元，交易
    地點通常都是「阿賢」叫其至他店裡，店名叫達美車行，位
    於基隆市○○路。被告使用之000000000 於93年11月13日1
    時14分24秒及93年11月14日14時23分23秒與其家中電話0000
    0000之通訊監聽內容係其與「阿賢」的對話內容，這2 通電
    話係要跟被告買1,000 元之海洛因，都有到他店裡（即達美
    車行）以1,000 元購得1 小包海洛因等語（見同上偵查卷第
    92至101 頁）。
  3.證人乙○○於本院審理時證述：其於93年10月初才跟被告認
    識，並跟他購買海洛因，最後1 次購買海洛因之時間為93年
    11月16日，這段時間全部共向被告購買3 次海洛因，1 次1,
    000 元等語（見本院94年3 月8 日審判筆錄），並於警訊、
    偵訊時證稱：其係以行動電話0000000000號撥打被告使用之
    0000000000號與被告聯繫購買海洛因之事，交易地點都在被
    告經營之達美車行，錢均已付清。被告使用之000000000 於
    93年11月14日14時29秒、93年11月16日14時42分16秒與其行
    動電話0000000000之通訊監聽內容係其與被告的對話內容等
    語，這2 通係其打電話要跟被告購買1,000 元之海洛因，都
    有至他店裡（即達美車行）以1,000 元買得1 小包海洛因等
    語（見同上偵查卷第174 至184 頁），雖證人乙○○於偵查
    時證稱其最後1 次向被告購買係於93年12月初，惟其於警訊
    已明白證稱其係於93年10月至同年11月16日止向被告購買海
    洛因，並於本院審理時證稱偵訊係其時間記錯，最後1 次購
    買海洛因之時間為93年11月16日，參以被告係於93年11月16
    日遭逮捕，並於次日羈押等情，應以被告於警訊及本院審理
    時證述最後1 次向被告購買海洛因之時間係93年11月16日為
    可採。
  (二)販賣第二級毒品部分：
  1.證人游嘉宏於偵查時證稱：其係93年端午節左右經由朋友朱
    文豪介紹認識被告，在端午節前沒幾天，其有向被告購買2
    公克之安非他命，價錢是3,000 元，交易地點係基隆市○○
    路附近的達美車行；隔約3 、4 個月後其又向被告購買1 次
    安非他命，係以其行動電話0000000000撥打被告之行動電話
    ，並相約在德育護專附近的一間OK便利商店交貨，這1 次也
    是用3,000 元購買2 公克之安非他命。被告使用之00000000
    0 於93年11月9 日15時49分、同月16日8 時53分3 秒、9 時
    28分50秒與11時37分48秒與其行動電話0000000000之通訊監
    聽內容均係其與被告的對話內容等語（見同上偵查卷第166
    至167 頁），其並於警訊時敘明：第一通係其朋友要買毒品
    ，其向被告問毒品價錢；第二通係其準備向被告購買2 公克
    之安非他命；第三通係其與被告約在德育護專對面OK便利店
    一手交錢一手交貨；第四通是其向被告講施用毒品後之感覺
    等語（見同上偵查卷第152至153頁）。
  2.證人甲○○於本院審理時證述：其係自93年10月底開始向被
    告購買安非他命，用完之後沒隔多久又向他購買1 次，最後
    1 次係93年11月15日向被告購買，其共向被告購買2 次安非
    他命，每次都是買1,000 元，都是在被告經營之達美車行附
    近向被告購買等語（見本院94年5 月19日審判筆錄），其並
    於警訊及偵查證稱：其係撥打被告之0000000000號行動電話
    與被告聯繫購買安非他命之事，被告使用之000000000 於93
    年11月15日22時21分40秒與0000000000之通訊監聽內容係其
    與被告的對話內容，這通電話就是其係向被告買1,000 元之
    安非他命，其問被告在哪裡，被告說在店裡（達美車行），
    並叫其到達店門時再打電話給他等語（見同上偵查卷第109
    頁、第115 頁）。
  (三)又扣案之白粉11包、白色結晶物15包，前者經法務部調查局
    鑑驗結果，均含有第一級毒品海洛因成分，合計淨重32.85
    公克（空包裝總重4.07公克），純度73.85%，純質淨重24.2
    6 公克，有該局93年12月28日調科壹字第320002495 號鑑定
    通知書附卷可稽；後者經內政部警政署刑事警察局予以編號
    1 至15鑑驗結果，均檢出第二級毒品甲基安非他命成分，總
    毛重104.62公克（包裝塑膠袋總重約7.62公克），其中編號
    1 淨重34.85 公克，驗餘34.79 公克，編號2 至15總淨重62
    .89 公克，驗餘62.67 公克，有該局94年3 月24日刑鑑字第
    0940037400號、94年4 月18日刑鑑字第0940054992號鑑定書
    在卷可按。此外，復有被告與上開證人之通聯紀錄、通訊監
    聽譯文、監聽錄音帶及查獲現場照片6 張附卷可按，並有被
    告所有供販賣毒品用之電子磅秤1 只、夾鍊袋150 只及NOKI
    A 牌藍色手機1 支（內含SIM 卡1 張）扣案可資佐證，足認
    被告前揭自白與事實相符，應堪採信。
  (四)至被告雖以其買入海洛因之價格與售出海洛因之價格均係相
    同，並未獲利，亦即其並無營利之意圖，故此部分不購成販
    賣第一級毒品，應僅構成轉讓第一級毒品云云置辯。惟按販
    賣毒品之所謂販賣行為，販賣毒品之所謂販賣行為，係行為
    人基於營利之目的，而販入或賣出毒品而言。販賣毒品者，
    其主觀上須有營利之意圖，且客觀上有販賣之行為，即足構
    成，至於實際上是否已經獲利，則非所問。即於有償讓與他
    人之初，係基於營利之意思，並著手實施，而因故無法高於
    購入之原價出售，最後不得不以原價或低於原價讓與他人時
    ，仍屬販賣行為。必也始終無營利之意思，縱以原價或低於
    原價有償讓與他人，方難謂為販賣行為，而僅得以轉讓罪論
    處（最高法院93年台上字第1651號判決意旨參照）。查被告
    係因賭債及施用毒品之花費，造成經濟困難，始開始販賣海
    洛因及安非他命等情，業據被告於刑事自白狀及偵查時供述
    綦詳（見4296號偵查卷第192 頁、第204 頁），顯見被告確
    係基於營利之意圖而販賣毒品，且被告與上開多名購買者均
    非至親，亦非熟稔之友人，自無屢屢甘冒重典，並大費周章
    予以轉讓而毫無利得，故其有營利之意圖甚明。況以18萬之
    價格購入1 兩（36公克）之海洛因，再以0.2 公克1,000 元
    出售，均係被告片面之供述，且扣案之海洛因純度並非百分
    之百，故被告否有加入其他物質混重賣出，亦有可疑之處，
    是被告以其片面所述買賣數量、價格形式上之計算，後稱其
    並無販賣之營利意圖云云，並不足採。
  (五)又被告嗣於本院最後1 次審理期日時雖翻異前供，改稱：其
    就起訴書所載販賣第一級毒品及第二級毒品之犯行全部都不
    認罪，之前所述皆係說謊，其所書立之自白書係警方要求其
    寫的，係因為怕與其之前所講不符，不知如何解釋，所以於
    本院才自白犯罪云云，並聲請傳喚證人江昌德、林明賢，用
    以證明其並未販賣毒品給其二人，另聲請傳喚證人黃天鴻用
    以證明查獲毒品並非被告所有。惟查，被告除於偵查時書立
    刑事自白狀外，另於93年12月21日警訊、偵查及本院最後1
    次審理期日前均自白犯罪，其所為自白並無遭強暴、威脅、
    利誘、詐欺、違法羈押或其他不正方法之情事，且被告於警
    、偵訊之初均矢口否認犯罪，則其嗣後自無為配合之前之陳
    述而於本院自白犯罪之必要，故其所言怕與其之前所言不符
    ，不知如何解釋才於本院自白犯罪云云，顯屬無稽；再前揭
    被告販賣第一級毒品、第二級毒品之事實，除被告之自白外
    ，均據上開證人證述明確，並有被告與上開證人聯絡購買毒
    品之通聯監聽譯文在卷可按，且扣案之毒品係警方於93年11
    月16日16時30分許，在基隆市○○路、愛一路口實施攔查時
    ，在被告駕駛登記為其妻丁○○名義之車牌號碼CX─9889號
    自用小客車之後座中央扶手內所查獲，當時車上僅有被告一
    人，亦有基隆市警察局第二分局搜索、扣押筆錄在卷可參，
    是綜合上開事證，本件縱除去被告之自白，亦無礙於前揭事
    實之認定，是被告嗣後空言否認犯罪云云，亦不足為其有利
    之認定。另證人江昌德、林明賢於警訊、偵訊已就其等如何
    向被告購買海洛因之事實證述甚明，前後並無瑕疪可指，亦
    核與通訊監聽譯文之內容相符，故被告聲請傳喚其等出庭作
    證，自無必要；再扣案毒品係在被告實力支配下為警查獲，
    且據被告自白為其自綽號「小葉」（即王政偉）處販入，均
    如前述，故扣案毒品為被告所有亦甚明確，而證人黃天鴻與
    本案有何關聯性，其如何能證明本案扣案毒品非被告所有，
    均未據被告闡明，是被告聲請傳喚該人出庭作證，亦無必要
    ，附此敘明。
  (六)綜上所述，被告所辯，均不足採。本件事證明確，被告犯行
    堪以認定，應依法論科。
二、按海洛因、甲基安非他命，分別為毒品危害防制條例第2 條
    第2 項第1 款、第2 款所規定之第一級、第二級毒品，被告
    予以販賣，核其所為，係犯毒品危害防制條例第4 條第1 項
    販賣第一級毒品罪及同條第2 項販賣第二級毒品罪。其持有
    第一級毒品海洛因及第二級毒品甲基安非他命，係為販賣，
    其持有之低度行為，分別為販賣之高度行為吸收，不另論罪
    。其先後多次販賣第一級毒品、第二級毒品之犯行，均時間
    緊接，所犯均係犯罪構成要件相同之罪，應依連續犯規定，
    各論以一販賣第一級毒品罪及一販賣第二級毒品罪，並分別
    加重其刑（其中販賣第一級毒品之法定本刑為死刑、無期徒
    刑部分，及販賣第二級毒品之法定刑為無期徒刑部分，依法
    不得加重，故僅就有期徒刑及得併科之罰金刑加重其刑）。
    又被告所犯上開二罪，犯意各別，罪名互異，應予分論併罰
    。另查被告曾有事實欄所載刑之科刑及執行完畢情形，有臺
    灣高等法院被告全國前案紀錄表在卷可稽，其受有期徒刑之
    執行完畢5 年以內再犯本件有期徒刑以上之罪，為累犯，應
    依法就販賣第一級毒品之得併科之罰金刑及販賣第二級毒品
    之有期徒刑及得併科罰金部分遞加重其刑。再被告雖於偵查
    中供出毒品來自綽號「小葉」（葉志偉）之人，惟證人即本
    案承辦員警吳俊傑已到庭證述：其任職之單位並未查獲該人
    ，其他部分係由基隆市警察局刑警隊丙○○小隊長承辦等語
    ，且經本院依職權向基隆市警察局刑警隊函詢結果，其函覆
    稱：「本局於93年12月21日調查己○○販毒案時，並未追查
    渠上手，且渠於警詢筆錄中供出之毒品來源為「葉志偉」（
    綽號：小葉），經側面查訪，應為王政偉．．．」等語，有
    基隆市警察局調查己○○違反毒品危害防制條例案偵查報告
    1 紙在卷可按，顯見被告提供之上手情報並不正確，自無毒
    品危害防制條例第17條規定減輕其刑之適用。另就被告販賣
    第一級毒品部分，因本件查獲被告販賣海洛因之對象僅3 人
    ，販賣數量非多、所得尚微，且扣案之第一級毒品海洛因數
    量亦非鉅，其惡性與犯罪情節較諸大量走私進口或長期販賣
    毒品之「大盤」、「中盤」毒販有重大差異，衡情即使論以
    法定最輕本刑無期徒刑，猶屬法重情輕，爰依刑法第59條規
    定，就其販賣第一級毒品部分予以酌量減輕其刑。爰審酌被
    告有施用毒品之前科，明知毒品危害社會甚鉅，且己身亦深
    受毒品之害，竟仍為圖一己之私利，而販賣第一級與第二級
    毒品，其惡性非輕，並審酌其販賣之次數、販毒所得，以及
    犯後供詞反覆，並於本院再開辯論時否認犯行，並無悔意等
    一切情狀，就其所犯上開二罪，分別量處如主文所示之刑，
    並定其應執行刑，以示懲儆。
三、扣案之第一級毒品海洛因11包（合計淨重32.85 公克，不含
    包裝袋）、第二級毒品甲基安非他命15包（合計淨重97.74
    公克，驗餘97.46 公克，不含包裝袋），均為查獲之毒品，
    不論屬犯人所有與否，均應依毒品危害防制條例第18條第1
    項前段規定宣告沒收銷燬之；另扣案之海洛因外包裝11個（
    總重4. 07 公克）、甲基安非他命外包裝15個（總重7.62公
    克）、夾鏈帶150 只、電子磅秤1 台、NOKIA 藍色手機1 支
    （內含SIM 卡1 張），均係被告所有，供本件販賣第一級毒
    品、第二級毒品所用之物，業據被告供承在卷，爰依毒品危
    害防制條例第19第1 項規定予以宣告沒收；又被告販賣第一
    級毒品海洛因、第二級毒品安非他命所得各11,000、8,000
    元，均應依毒品危害防制條例第19條第1 項規定諭知沒收，
    如全部或一部不能沒收時，以其財產抵償之。
四、公訴意旨另以：被告基於意圖販賣毒品牟取暴利之概括犯意
    ，自93年10月間某日起，連續多次將購自綽號姓名年籍不詳
    之成年男子「小葉」（經查其本名為王政偉）之海洛因、甲
    基安非他命，以0.2 公克1,000 之價格販賣海洛因與綽號「
    傲賢」、「志偉」等真實姓名年籍不詳之人；另連續多次以
    1 公克1,000 元價格販賣甲基安非他命與戊○○及姓名年籍
    不詳綽號「阿忠」之人（公訴意旨原尚起訴販賣甲基安非他
    命與乙○○，惟業據公訴人於94年4 月1 日審判期日當庭刪
    除，就此部分爰不予論述），因認被告此部分亦涉有毒品危
    害防制條例第4 條第1 項、第2 項之販賣第一級毒品及第二
    級毒品罪嫌。惟按犯罪事實應依證據認定之，無證據不得認
    定犯罪事實；被告之自白，不得作為有罪判決之唯一證據，
    仍應調查其他必要之證據，以察其是否與事實相符，刑事訴
    訟法第154 條第2 項、第156 條第2 項定有明文。查被告於
    偵查、本院準備程序及最後一次審判期日前，雖就公訴人起
    訴之此部分犯行供承不諱，惟證人戊○○於偵查及本院審理
    時均否認有向被告購買甲基安非他命之情事，而證人戊○○
    所使用之0000000000號行動電話於93年11月12日19時 27 分
    58秒、同日20時14分25秒雖有與被告使用之0000000000號行
    動電話聯絡購買甲基安非他命之對話，然證人戊○○否認該
    二通電話係其所撥打，且經本院將監聽錄音帶送請法務部調
    查局作聲紋鑑定，該局函覆稱：「送鑑監聽錄音帶乙捲經檢
    驗結果，所錄兩通電話其中第一通談話聲音急促且內容受背
    景雜音（訊）因素干擾，不符聲紋鑑定條件，第二通電話待
    鑑聲音可供比對內容甚少，其聲紋歉難鑑定」等語，有該局
    94年4 月1 日調科參字第09400147930 號聲紋鑑定報告書1
    紙在卷可稽，故本院以被告之自白即認此部分亦構成犯罪；
    再綽號「傲賢」、「志偉」、「阿忠」之人，則自始均未出
    面指認，且亦無其等之年籍資料供本院傳訊，故此部分除被
    告單一之自白外，查無其他積極之證據足以證明被告有此部
    分之犯行，此部分犯行即屬不能證明，惟公訴人認此部分犯
    行與前揭論罪科刑部分有連續犯之裁判上一罪關係，爰不另
    為無罪之諭知。
據上論斷，應依刑事訴訟法第299條第1項前段，毒品危害防制條
例4條第1項、第2項、第18條第1項前段、第19條第1項，刑法第
11條、第56條、第47條、第59條、第51條第5款，判決如主文。
中　　華　　民　　國　　94　　年　　6 　　月　　3 　　日
                  刑事第三庭審判長法  官  鄭景文
                                  法  官  曾雨明
                                  法　官  王美婷
以上正本證明與原本無異。
對於本件判決如有不服，應於收受送達後10日內，向本院提出上
訴書狀，上訴於臺灣高等法院，並按他造當事人之人數附具繕本
。
中　　華　　民　　國　　94　　年　　6 　　月　　3 　　日
                                  書記官  劉珍珍
附表一 （金額單位：新台幣）
┌──┬─────┬──────┬────┬───────┬─────┐
│編號│ 販賣時間 │  販賣地點  │販賣對象│販賣次數及價格│ 販賣所得 │
├──┼─────┼──────┼────┼───────┼─────┤
│ 一 │93年9 月底│基隆市中正區│江昌德  │5次，每次1,000│ 5,000元  │
│    │某日起至同│復興路43之1 │        │元            │          │
│    │年11月13日│號被告經營之│        │              │          │
│    │止        │「達美車行」│        │              │          │
│    │          │內          │        │              │          │
├──┼─────┼──────┼────┼───────┼─────┤
│ 二 │93年11月間│同上        │林明賢  │3次，每次1,000│ 3,000元  │
│    │          │            │        │元            │          │
├──┼─────┼──────┼────┼───────┼─────┤
│ 三 │93年10月初│同上　      │乙○○  │同上          │ 3,000元  │
│    │起至93年11│            │        │              │          │
│    │月16日    │            │        │              │          │
├──┴─────┴──────┴────┴───────┴─────┤
│販賣所得合計：11,000元                                              │
└──────────────────────────────────┘
附表二
┌──┬─────┬──────┬────┬───────┬─────┐
│編號│ 販賣時間 │  販賣地點  │販賣對象│販賣次數及價格│ 販賣所得 │
├──┼─────┼──────┼────┼───────┼─────┤
│ 一 │93年6 月間│基隆市中正區│游嘉宏  │2次，每次3,000│ 6,000元  │
│    │、同年11月│復興路43之1 │        │元            │          │
│    │月間      │號被告經營之│        │              │          │
│    │          │「達美車行」│        │              │          │
│    │          │內、德育護專│        │              │          │
│    │          │附近之OK便利│        │              │          │
│    │          │商店        │        │              │          │
├──┼─────┼──────┼────┼───────┼─────┤
│ 二 │93年10月底│同上址「達美│甲○○  │2次，每次1,000│ 2,000元  │
│    │至同年11月│車行」附近　│        │元            │          │
│    │15日      │            │        │              │          │
├──┴─────┴──────┴────┴───────┴─────┤
│販賣所得合計：8,000元                                               │
└──────────────────────────────────┘
附錄本案論罪科刑法條全文：
毒品危害防制條例第4條第1項、第2項
　　製造、運輸、販賣第一級毒品者，處死刑或無期徒刑；處無
    期徒刑者，得併科新臺幣一千萬元以下罰金。
　　製造、運輸、販賣第二級毒品者，處無期徒刑或7 年以上有
  期徒刑，得併科新臺幣7,000,000元以下罰金。
